# 请教陈版，同一控制下收购相关问题

提问人：Manson_Luci 时间：2016-12-16 23:49:56
感谢。但如果分拆处理，那第 3 个问题为什么回答“是”呢？为什么长投价值不是60%部分按同一控制计算（在最终控制方合并净资产*60%），再加上20%按购买少数股权付出的对价计算呢？

回答人：chenyiwei
问题 3 中长投成本＝合并日C在A合并报表层面的可辨认净资产账面价值*60%+A合并报表层面对C的商誉价值＋收购少数股权 20 ％的成本。